最　高　行　政　法　院　裁　定
　　　　　　　　　　　　　94年度裁字第00891號
抗　告　人　甲○○
相　對　人　臺北市稅捐稽徵處
代　表　人　乙○○
上列抗告人因與相對人臺北市稅捐稽徵處間地價稅事件，對於中
華民國92年12月31日臺北高等行政法院92年度訴字第3543號裁定
提起抗告，本院裁定如下︰
　　主  文
抗告駁回。
抗告訴訟費用由抗告人負擔。
　　理  由
一、按抗告法院認抗告為不合法或無理由者，應為駁回抗告之裁
    定。
二、原裁定駁回抗告人在原審之訴，其理由略以：本件抗告人所
    有本市○○區○○段四小段一九四地號土地，經相對人機關
    所屬中正分處補徵民國（下同）八十二年至八十四年差額地
    價稅及按一般用地稅率核定系爭土地八十五年地價稅，惟抗
    告人對上開核定稅額不服，循行政救濟程序，經最高行政法
    院九十一年度裁字第一五０四號裁定駁回確定在案。該分處
    乃以九十二年二月十一日北市稽中正甲字第０九二六０一０
    三五００號函知抗告人略以：「主旨：台端因對本分處補徵
    本市○○段○○段一九四地號土地八十二年至八十五年一般
    用地與自用住宅用地稅率之差額地價稅及按一般用地稅率核
    定八十五年地價稅不服提起行政救濟，業經行政訴訟程序終
    結，檢送八十五年地價稅繳款書乙份，請如期繳納．．．說
    明．．．二、依稅捐稽徵法第三十八條第三項規定，八十五
    年地價稅應補繳本稅三九、二七四元，並加計行政救濟利息
    六、八０二元，合計四六、０七六元。」，抗告人對該函文
    不服，提起訴願。經查上開函文之內容，係相對人所屬中正
    分處依稅捐稽徵法第三十八條第三項規定，對於行政訴訟程
    序終結確定之案件，通知抗告人繳納並發單補徵系爭土地八
    十二年至八十五年地價稅之應納稅款，核屬事實敘述及說明
    之通知，尚不對外發生新的法律上效果，難謂其屬行政處分
    性質。訴願決定以上開函非屬行政處分，不予受理，即無不
    合。抗告人提起行政訴訟，顯非合法，應予駁回。
三、本件抗告意旨略謂：抗告人因地價稅事件不服原審裁定、訴
    願決定及原處分，其各違法、違憲。牴觸憲法第十五條、第
    一百四十三條規定者，自始無效。因下列各項錯誤、違法、
    違憲，申請釋憲：1.重復課稅。2.課稅面積。3.稅額錯誤。
    本案稅捐稽徵法第十一、十七、二十一、二十三、二十八、
    三十五、三十八條規定，期限各為十日、三十日、五年，各
    種期限互相矛盾，各牴觸憲法第十五條、第一百四十三條規
    定，侵害人民權益。依稅捐稽徵法第十七條、第二十八條規
    定，納義義務人如發現記載、計算錯誤或重復時、適用法令
    錯誤，溢繳之稅額得於五年內申請退還。本件原審裁定及本
    院九十一年度裁字第一五０四號裁定均牴觸憲法第十五條、
    第一百四十三條及相關法令，自始無效，申請由本院先提出
    大法官會議解釋等語。
四、本院按行政訴訟法第四條第一項規定：人民因中央或地方機
    關之違法行政處分，認為損害其權利或法律上之利益，經依
    訴願法提起訴願而不服其決定者，得向高等行政法院提起撤
    銷訴訟。而此所謂行政處分，依訴願法第三條第一項規定係
    指中央或地方機關就公法上具體事件所為之決定或其他公權
    力措施而對外直接發生法律效果之單方行政行為而言。次按
    「經依復查、訴願或行政訴訟程序終結決定或判決，應補繳
    稅款者，稅捐稽徵機關應於復查決定，或接到訴願決定書，
    或行政法院判決書正本後十日內，填發補繳稅款繳納通知書
    ，通知納稅義務人繳納；並自該項補繳稅款原應繳納期間屆
    滿之次日起，至填發補繳稅款繳納通知書之日止，按補繳稅
    額，依原應繳納稅款期間屆滿之日郵政儲金匯業局之一年期
    定期存款利率，按日加計利息，一併徵收。」為稅捐稽徵法
    第三十八條第三項定有明文。經核本件相對人所為九十二年
    二月十一日北市稽中正甲字第０九二六０一０三五００號函
    ，僅係依稅捐稽徵法第三十八條第三項規定，對於行政訴訟
    程序終結確定之案件，檢附補繳稅款繳納通知書，通知抗告
    人繳納，核屬事實敘述及觀念通知之性質，尚不對外發生新
    的法律上效果，並非行政處分，依前揭規定，抗告人自不得
    對該函提起行政爭訟。訴願決定以上開函非屬行政處分，不
    予受理，原裁定以抗告人提起行政訴訟，顯非合法，予以駁
    回，均無不合。抗告意旨爭執本件地價稅課徵違法、違憲云
    云，已於本案訴訟審理完畢，均非本件抗告程序所得再加審
    酌，抗告人顯對訴訟程序存有誤解，其抗告難認有理由，應
    予駁回。
五、依行政訴訟法第104條、民事訴訟法第95條、第78條，裁定
    如主文。
中    華    民    國    94    年    5     月   19     日
                  第五庭審判長法  官　趙　永　康
                              法  官　鄭　淑　貞
                              法  官　黃　淑　玲
                              法  官　侯　東　昇
                              法  官  林  文  舟
以  上  正  本  證  明  與  原  本  無  異
中    華    民    國    94    年    5    月    19     日
　　　　　　　　　　　　　　　書記官　彭　秀　玲
